臺灣桃園地方法院刑事判決
111年度審原金訴字第10號
公  訴  人  臺灣桃園地方檢察署檢察官
被      告  林姿語



選任辯護人  柏仙妮律師   
上列被告因違反洗錢防制法等案件，經檢察官提起公訴（110年
度偵字第31750號、第41639號、第42333號）及移送併辦（111年
度偵字第5188號），被告於本院準備程序中，就被訴事實為有罪
之陳述，經本院告知簡式審判程序意旨，並聽取當事人及辯護人
之意見後，本院合議庭裁定由受命法官獨任依簡式審判程序審理
，判決如下：
    主  文
乙○○幫助犯洗錢防制法第十四條第一項之洗錢罪，處有期徒刑壹
月，併科罰金新臺幣貳萬元，罰金如易服勞役，以新臺幣壹仟元
折算壹日。緩刑貳年，並應向庚○○、甲○○、辛○○支付如附件所示
調解筆錄條款之損害賠償，及應自本判決確定之日起壹年內向公
庫支付新臺幣貳萬元。
    事實及理由
一、犯罪事實：
　　乙○○於民國110年2月23日凌晨1時52分許前某時，在網路上
    見到投資虛擬貨幣以牟取獲利之廣告，即加入廣告上所載真
    實姓名年籍均不詳、於通訊軟體LINE暱稱「銘銘銘」之成年
    人（無證據證明其未滿18歲，下稱「銘銘銘」）為好友聯繫
    投資事宜，乙○○明知金融機構存款帳戶為個人信用之表徵，
    任何人均可自行到金融機構申請開立存款帳戶而無特別之窒
    礙，而可預見「銘銘銘」以投資獲利為由徵求他人提供金融
    機構存款帳戶之存摺、提款卡及提款密碼等金融帳戶資料，
    該金融機構存款帳戶極可能供不法詐騙份子用以充作詐欺犯
    罪被害人匯款之指定帳戶，並於不法詐騙份子提款後，遮斷
    資金流動軌跡，使檢警難以追緝，而有掩飾詐欺犯罪所得之
    本質及去向之虞，竟不違背其本意，基於幫助他人詐欺取財
    之不確定故意及幫助掩飾、隱匿詐欺取財犯罪所得本質及去
    向之洗錢不確定故意，於110年2月中某日，將其所申辦之中
    國信託商業銀行股份有限公司（下稱「中信銀行」）帳號00
    0000000000號帳戶（下稱「乙○○中信帳戶」）之存摺、提款
    卡、提款卡密碼及網路銀行帳號密碼，在臺灣地區某不詳地
    點，交予「銘銘銘」。俟輾轉取得上開帳戶之某詐欺集團成
    員間（無證據顯示乙○○知悉或可得而知該詐欺集團成員達3
    人以上或其中含有少年成員，下稱「本案詐欺集團」），共
    同意圖為自己不法之所有，基於詐欺取財及掩飾、隱匿詐欺
    取財犯罪所得本質及去向之洗錢等犯意聯絡，由「本案詐欺
    集團」機房成員先後於如附表「詐騙時間」欄所示之時間，
    以如附表「詐騙方式」欄所示之方式，使如附表「被害人」
    欄所示之庚○○、甲○○、壬○○、戊○○、辛○○、丙○○、丁○○分別
    陷於錯誤，而分別於如附表「匯款時間」欄所示之時間，將
    如附表「匯款金額」欄所示之款項匯至「乙○○中信帳戶」後
    ，「本案詐欺集團」車手成員旋分別將匯入之款項提領一空
    ，而掩飾、隱匿上揭詐欺取財犯罪所得之本質及去向。嗣庚○○、甲○○、壬○○、戊○○、辛○○、丙○○、丁○○驚覺受騙，分別
    報警後，始為警循線查獲上情。
二、證據名稱：
　㈠被告乙○○分別於警詢、檢察官訊問、本院準備程序及審理中
    之自白。
　㈡證人即告訴人庚○○、甲○○、壬○○、戊○○、辛○○、丙○○、丁○○
    分別於警詢中之陳述。
　㈢乙○○與詐欺集團之LINE對話紀錄截圖、被告自動繳納犯罪所
    得通知書、臺灣桃園地方檢察署扣押物品清單、如附表「書
    證」欄所示之文書證據。
三、論罪科刑：
　㈠按刑法上之幫助犯係對於犯罪與正犯有共同之認識，而以幫
    助之意思，於正犯實行犯罪之前或犯罪之際，為犯罪構成要
    件以外之行為，而予以助力，使之易於實行或完成犯罪行為
    之謂。所謂以幫助之意思而參與者，指其參與之原因，僅在
    助成正犯犯罪之實現者而言，又所謂參與犯罪構成要件以外
    之行為者，指其所參與者非直接構成某種犯罪事實之內容，
    而僅係助成其犯罪事實實現之行為者（最高法院88年度台上
    字第1270號、97年度台上字第1911號判決意旨參照）。次按
    金融帳戶乃個人理財工具，依我國現狀，申設金融帳戶並無
    任何特殊限制，且可於不同之金融機構申請多數帳戶使用，
    是依一般人之社會通念，若見他人不以自己名義申請帳戶，
    反而收購或借用別人之金融帳戶以供使用，並要求提供提款
    卡及告知密碼，則提供金融帳戶者主觀上如認識該帳戶可能
    作為對方收受、提領特定犯罪所得使用，對方提領後會產生
    遮斷金流以逃避國家追訴、處罰之效果，仍基於幫助之犯意
    ，而提供該帳戶之提款卡及密碼，以利洗錢實行，仍可成立
    一般洗錢罪之幫助犯（最高法院108年台上大字第3101號裁
    定意旨參照）。經查，被告將上開「乙○○中信帳戶」之存摺
    、提款卡、提款卡密碼及網路銀行帳號密碼交予「銘銘銘」
    ，俟取得上開金融機構帳戶資料之「本案詐欺集團」機房成
    員再分別對附表「被害人」欄所示之告訴人等7人施以詐術
    ，令告訴人等7人分別陷於錯誤，而各依指示分別匯款至「
    乙○○中信帳戶」後，續由「本案詐欺集團」車手成員將所匯
    入之款項提領一空，以此方式製造金流斷點，而掩飾、隱匿
    上開詐欺取財犯罪所得之本質及去向，是被告交付金融機構
    帳戶資料所為，係對他人遂行詐欺取財及洗錢之犯行資以助
    力而實施犯罪構成要件以外之行為，且在無積極證據證明被
    告係以正犯之犯意參與犯罪行為之情形下，揆諸前開判決意
    旨，應認被告所為僅應成立幫助犯，而非論以正犯。
　㈡次按幫助犯係從屬於正犯而成立，並無獨立性，故幫助犯須
    對正犯之犯罪事實，具有共同認識而加以助力，始能成立，
    其所應負責任，亦以與正犯有同一認識之事實為限，若正犯
    所犯之事實，超過其共同認識之範圍時，則幫助者事前既不
    知情，自不負責（最高法院75年度台上字第1509號判決意旨
    參照）。茲查，被告雖可預見交付上開金融機構帳戶資料，
    足以幫助詐欺集團施以詐術後取得贓款，主觀上有幫助詐欺
    之不確定故意，惟尚不能據此即認被告亦已知悉「本案詐欺
    集團」成員之人數有3人以上而詐欺取財，依「所犯重於所
    知，從其所知」之法理，此部分尚無從遽以論斷被告成立幫
    助三人以上共同犯詐欺取財罪嫌。
  ㈢核被告所為，係犯刑法第30條第1項前段、第339條第1項之幫
    助犯詐欺取財罪，及刑法第30條第1項前段，洗錢防制法第1
    4條第1項之幫助犯一般洗錢罪。另移送併辦意旨（臺灣桃園
    地方檢察署111年度偵字第5188號）雖漏未論及被告就上揭
    犯罪事實同時犯刑法第30條第1項前段、洗錢防制法第14條
    第1項之幫助一般洗錢罪，惟此部分犯行與被告被訴幫助犯
    詐欺取財罪之犯行有想像競合犯之裁判上一罪關係（詳下述
    ），自為起訴效力所及，附此敘明。
　㈣想像競合犯：
  ⒈「本案詐欺集團」成員先後使如附表「被害人」欄所示之告
    訴人等7人陷於錯誤而交付財物，其中如附表編號四「被害
    人」欄所示之告訴人戊○○雖有4次匯款至「乙○○中信帳戶」
    之行為，惟此係正犯該次詐欺取財行為使告訴人戊○○分次交
    付財物之結果，正犯祇成立一詐欺取財罪。被告為幫助犯，
    亦僅成立一幫助詐欺取財罪。又被告以提供帳戶之存摺、提
    款卡、提款卡密碼及網路銀行之帳號密碼之一個幫助行為，
    同時侵害告訴人等7人之財產法益，為同種想像競合犯，應
    依刑法第55條之規定，從一重論以幫助犯詐欺取財罪1罪。
  ⒉再被告係以上開一提供金融帳戶資料之行為同時犯幫助詐欺
    取財及幫助一般洗錢2罪，為異種想像競合犯，應依刑法第5
    5條規定，從一重依幫助犯一般洗錢罪處斷。
  ㈤臺灣桃園地方檢察署檢察官以111年度偵字第5188號移送併辦
    意旨書移送併辦之犯罪事實（即如附表編號六、七「被害人
    」欄所示丙○○、丁○○部分），與起訴書所載之犯罪事實（即
    如附表編號一至五「被害人」欄庚○○、甲○○、壬○○、戊○○、
    辛○○部分），既具有上述想像競合犯之裁判上一罪關係，為
    起訴效力所及，基於審判不可分原則，本院自應併予審究。
    　
  ㈥被告幫助他人遂行一般洗錢之犯行，為幫助犯，爰依刑法第3
    0條第2項之規定，按正犯之刑減輕之。
  ㈦又被告於檢察官訊問及本院準備程序時，均坦承將「乙○○中
    信帳戶」之存摺、提款卡、提款卡密碼及網路銀行帳號密碼
    ，交予「銘銘銘」並告以密碼，而自白其上開幫助犯一般洗
    錢罪之犯行，爰依洗錢防制法第16條第2項之規定，遞減輕
    其刑。
  ㈧爰審酌被告可預見將個人帳戶之存摺、提款卡、提款卡密碼
    及網路銀行帳號密碼提供他人，恐遭詐欺成員充作詐騙他人
    財物後，用以匯款之人頭帳戶，而幫助掩飾、隱匿詐欺犯罪
    所得之本質及去向，竟仍未經詳細查證，任意將其金融機構
    帳戶之存摺、提款卡交予他人使用，助長詐騙財產犯罪之風
    氣，造成無辜民眾受騙而受有金錢損失，並使贓款追回困難
    ，實為當今社會詐財事件發生之根源，擾亂金融交易往來秩
    序及影響社會正常交易安全甚鉅，且因被告提供個人帳戶，
    致使執法人員難以追查正犯之真實身分，所為誠屬不當，惟
    念及被告坦承犯行，且與告訴人庚○○、甲○○、辛○○、丙○○、
    丁○○分別以新臺幣（下同）1萬元、18萬元、4萬元、5,000
    元、3,000元達成調解，並當庭對告訴人丙○○、丁○○賠償完
    畢，此有本院111年度原附民移調字第93號調解筆錄在卷可
    考（見本院卷第97-98頁），堪認被告有悔意，並審酌告訴
    人壬○○、戊○○均未到庭，而未能與被告達成調解，得到告訴
    人壬○○、戊○○之原諒，兼衡以被告之生活及經濟狀況、素行
    、年紀及智識程度等一切情狀，量處如主文所示之刑，並諭
    知罰金易服勞役之折算標準，以示懲儆。
　㈨查被告前未曾因故意犯罪受有期徒刑以上刑之宣告，有臺灣
    高等法院被告前案紀錄表在卷可按，念其因短於思慮，誤蹈
    刑章，經此偵審程序及刑之宣告之教訓，當知所警惕，而無
    再犯之虞，並審酌告訴人庚○○、甲○○、辛○○、丙○○、丁○○分
    別於本院準備程序中表示同意給予被告緩刑宣告之意見（見
    本院卷第108頁），本院認前開對被告所宣告之刑，以暫不
    執行為適當，爰依刑法第74條第1項第1款規定，併予宣告緩
    刑如主文所示。又緩刑宣告，得斟酌情形，命犯罪行為人向
    被害人支付相當數額之財產或非財產上之損害賠償，刑法第
    74條第2項第3款定有明文，查被告與告訴人庚○○、甲○○、辛○○達成如附件所示內容之調解筆錄條款，為確保被告能確實
    履行上述調解筆錄條款中之賠償金，維護告訴人庚○○、甲○○
    、辛○○之權益，本院斟酌上情，爰將如附件所示內容之調解
    筆錄條款作為本件緩刑之附加條件，命被告應向告訴人庚○○
    、甲○○、辛○○支付如附件所示調解筆錄所載之內容。又為使
    被告從本案中深切記取教訓，避免其再度犯罪，另依刑法第
    74條第2項第4款之規定，命被告自本判決確定之日起1年內
    向公庫支付2萬元，冀能使被告確實明瞭其行為所造成之危
    害，並培養正確法治觀念。倘被告違反上開應行負擔之事項
    ，且情節重大，足認原宣告之緩刑難收其預期效果，而有執
    行刑罰之必要者，依刑法第75條之1第1項第4款規定， 得由
    檢察官向本院聲請撤銷其緩刑宣告，併此指明。
四、沒收：
  ㈠按犯罪所得，屬於犯罪行為人者，沒收之；犯罪所得已實際 
    合法發還被害人者，不予宣告沒收或追徵；宣告前2條之沒 
    收或追徵，有過苛之虞、欠缺刑法上之重要性、犯罪所得價
     值低微，或為維持受宣告人生活條件之必要者，得不宣告
    或 酌減之，刑法第38條之1第1項前段、第5項、第38條之2
    第2項分別定有明文。其立法目的，係因過往犯罪行為人之
    犯罪所得，不予宣告沒收，以供被害人求償，但因實際上被
    害人因現實或各種因素，卻未另行求償，反致行為人因之保
    有犯罪所得。是修正後刑法之沒收、追徵不法利得條文，係
    以杜絕避免行為人保有犯罪所得為預防目的，並達成調整回
    復財產秩序之作用，故以「實際合法發還」作為封鎖沒收或
    追徵之條件。然因個案中，被告仍可能與被害人達成和解、
    調解或其他民事上之解決，而以之賠償、彌補被害人之損失
    ，此種將來或已經實現給付之情狀，雖未「實際合法發還」
    ，仍無礙比例原則之考量及前揭「過苛條款」之適用，得以
    之調節而不沒收或追徵。
  ㈡查被告於本院準備程序中供稱交付「乙○○中信帳戶」之報酬
    為1萬元等語明確（見本院卷第109頁），是其因本案犯罪而
    取得之未扣案犯罪所得為1萬元，本應依刑法第38條之1 第1
    項前段規定宣告沒收。然被告與告訴人庚○○、甲○○、辛○○、
    丙○○、丁○○等5人調解成立，允為賠償告訴人等5人共23萬8,
    000元，並已對告訴人丙○○、丁○○賠償完畢（詳如附件），
    倘若被告再依如附件所示之調解內容按期履行，亦足達到刑
    法剝奪犯罪所得、避免被告持續保有犯罪所得之目的，本院
    若仍予以宣告沒收或追徵價額，不啻對於被告於依上開調解
    內容履行外形成壓迫，進而影響其清償能力，且縱被告就上
    開調解條件有1期未履行，視為全部到期，告訴人仍可以該
    調解筆錄為執行名義，聲請對被告強制執行，是本院基於比
    例原則，認若於被告與告訴人5人成立之調解內容下，仍就
    被告此部分犯罪所得宣告沒收、追徵價額，對於被告將有過
    苛之情形，爰依刑法第38條之2第2項規定不予宣告沒收及追
    徵價額，附此敘明。
  ㈡至洗錢防制法第18條第1項前段固規定「犯第14條之罪，其所
    移轉、變更、掩飾、隱匿、收受、取得、持有、使用之財物
    或財產上利益，沒收之」，惟被告非實際上提款之人，無掩
    飾隱匿詐欺贓款之犯行，非洗錢防制法第14條第1項之正犯
    ，自無上開條文適用，附此敘明。
五、應依刑事訴訟法第273條之1第1項、第299條第1項前段、第3
    10條之2、第454條第1項，洗錢防制法第14條第1項、第16條
    第2項，刑法第11條前段、第30條第1項前段、第2項、第339
     條第1項、第55條、第42條第3項前段、第74條第1項第1款
    、第2項第3款、第4款，刑法施行法第1條之1 第1項，判決
    如主文。
六、如不服本判決應於收受判決後20日內向本院提出上訴書狀，
    並應敘述具體理由。其未敘述上訴理由者，應於上訴期間屆
    滿後20日內向本院補提理由書（均須按他造當事人之人數附
    繕本）「切勿逕送上級法院」。
本案由檢察官己○○提起公訴，暨檢察官洪國朝移送併辦，經檢察
官李孟亭到庭執行職務。 
中　　華　　民　　國　　111 　年　　8 　　月　　5 　　日
                  刑事審查庭  法　官　李雅雯
以上正本證明與原本無異。
如不服本判決應於收受判決後20日內向本院提出上訴書狀，並應
敘述具體理由。其未敘述上訴理由者，應於上訴期間屆滿後20日
內向本院補提理由書（均須按他造當事人之人數附繕本）「切勿
逕送上級法院」。
　　　　　　　　　　　　　　　書記官　沈詩婷 
中　　華　　民　　國　　111 　年　　8 　　月　　8 　　日
附錄本案論罪科刑法條： 
中華民國刑法第30條：
幫助他人實行犯罪行為者，為幫助犯。雖他人不知幫助之情者，
亦同。
幫助犯之處罰，得按正犯之刑減輕之。
中華民國刑法第339條（普通詐欺罪）
意圖為自己或第三人不法之所有，以詐術使人將本人或第三人之
物交付者，處5年以下有期徒刑、拘役或科或併科50萬元以下罰
金。
以前項方法得財產上不法之利益或使第三人得之者，亦同。
前二項之未遂犯罰之。
洗錢防制法第14條
有第二條各款所列洗錢行為者，處7年以下有期徒刑，併科新臺
幣5百萬元以下罰金。
前項之未遂犯罰之。
前二項情形，不得科以超過其特定犯罪所定最重本刑之刑。
附表：
編號 被害人  詐騙時間 詐騙方式 匯款時間 匯款金額 （新臺幣） （不含手續費） 一 庚○○ （提出告訴）  110年1月31日晚間9時許 「本案詐欺集團」機房成員於左列時間，透過Partuing-線上派對交友程式以自稱「劉凱翔」（通訊軟體LINE帳號：kk198902、暱稱KK，下稱「劉凱翔」）結識庚○○，「劉凱翔」並介紹投資平台BBIC予庚○○，並對庚○○佯稱可以註冊加入上開投資平台投資獲利等語，致庚○○陷於錯誤，而於右列時間，將右列金額，以操作網路銀行之方式轉帳至「乙○○中信帳戶」內。 110年2月23日凌晨1時52分許 1萬元。  書證 ①告訴人庚○○報案資料（內政部警政署反詐騙諮詢專線紀錄表、臺北市政府警察局松山分局中崙派出所受理各類案件紀錄表、受（處）理案件證明單、受理詐騙帳戶通報警示簡便格式表）。 ②告訴人庚○○網路銀行交易明細截圖。 ③告訴人庚○○與詐欺集團LINE對話紀錄截圖。 ④中國信託商業銀行股份有限公司110年5月27日中信銀字第000000000000000函及函附存款交易明細、自動化交易LOG資料財金交易。     編號 被害人  詐騙時間 詐騙方式 匯款時間 匯款金額 （新臺幣） （不含手續費） 二 甲○○（提出告訴）  110年2月4日某時 「本案詐欺集團」機房成員於左列時間，透過OMI交友軟體以自稱「楊勇」（下稱「楊勇」）結識甲○○，「楊勇」並介紹「天健財富」投資平台予甲○○，並對甲○○佯稱可以註冊加入上開投資平台投資獲利等語，致甲○○陷於錯誤，而於右列時間，將右列金額，以操作網路銀行之方式轉帳至「乙○○中信帳戶」內。 110年2月23日下午1時37分許 48萬元  書證 ①告訴人甲○○申辦之彰化銀行帳戶存摺影本、網路銀行新臺幣交易明細截圖。 ②告訴人甲○○與詐欺集團之LINE對話紀錄截圖。 ③告訴人甲○○報案資料（內政部警政署反詐騙諮詢專線紀錄表、花蓮縣警察局花蓮分局自強派出所受理詐騙帳戶通報警示簡便格式表、金融機構聯防機制通報單、受（處）理案件證明單、受理各類案件紀錄表）。 ④中國信託商業銀行股份有限公司110年8月23日中信銀字第110224839211463號函及函附客戶基本資料、存款交易明細、自動化交易LOG資料財金交易。     編號 被害人  詐騙時間 詐騙方式 匯款時間 匯款金額 （新臺幣） （不含手續費） 三 壬○○ （提出告訴）  110年1月24日某時 「本案詐欺集團」機房成員於左列時間，透過派愛交友軟體以自稱「劉宇翔」（下稱「劉宇翔」）結識壬○○，「劉宇翔」並對壬○○佯稱可以投資火幣，惟需至Houbi Global網站註冊並設立帳號以投入金額投資等語，致壬○○陷於錯誤，而於右列時間，將右列金額，以操作網路銀行之方式轉帳至「乙○○中信帳戶」內。 110年3月3日凌晨1時42分許 1萬元。  書證 ①告訴人壬○○報案資料（內政部警政署反詐騙諮詢專線紀錄表、新竹縣政府警察局竹北分局竹北派出所受理詐騙帳戶通報警示簡便格式表、金融機構聯防機制通報單）。 ②告訴人壬○○申辦之遠東國際商業銀行帳戶台幣活存往來明細、存摺影本。 ③告訴人壬○○與詐欺集團LINE對話紀錄截圖。 ④中國信託商業銀行股份有限公司110年4月12日中信銀字第110224839089041號函及函附自動化交易LOG資料財金交易、客戶基本資料、存款交易明細。     編號 被害人  詐騙時間 詐騙方式 匯款時間 匯款金額 （新臺幣） （不含手續費） 四 戊○○ （提出告訴）  110年1月6日下午1時14分許 「本案詐欺集團」機房成員於左列時間，透過社交軟體Instagram以暱稱「deshao_77」（下稱「deshao_77」）結識戊○○，「deshao_77」並另以通訊軟體LINE暱稱「Jack」（原為「阿沛」，後改為「Jack」，下稱「Jack」)加入戊○○為好友，「Jack」對戊○○佯稱可以投資火幣，惟需至Houbi Global網站註冊並設立帳號以投入金額投資等語，致戊○○陷於錯誤，而於右列時間，將右列金額，以現金存款或操作網路銀行之方式轉帳至「乙○○中信帳戶」內。 110年2月27日晚間9時39分許  5萬元。       110年2月27日晚間9時41分許 5萬元。      110年2月28日晚間11時9分許 3萬元。      110年3月1日下午4時18分許 2萬500元。  書證 ①告訴人戊○○報案資料（嘉義縣警察局刑事警察大隊受（處）理案件證明單、受理各類案件紀錄表、受理詐騙帳戶通報警示簡便格式表、金融機構聯防機制通報單）。 ②告訴人戊○○提供之土銀帳戶網路銀行交易明細查詢。 ③告訴人戊○○與詐欺集團之LINE對話紀錄。 ④中國信託商業銀行股份有限公司110年3月24日中信銀字第110224839068885號函及函附乙○○中信帳戶客戶基本資料、存款交易明細、自動交易LOG資料-財金交易。 ⑤中國信託商業銀行股份有限公司110年3月2日中信銀字第11022483904448號函及函附客戶基本資料、交易明細。     編號 被害人  詐騙時間 詐騙方式 匯款時間 匯款金額 （新臺幣） （不含手續費） 五 辛○○ （提出告訴）  110年2月16日某時 「本案詐欺集團」機房成員於左列時間，透過交友軟體派愛族以暱稱「雨後的光」結識辛○○後，復以LINE暱稱「張佳凱」（下稱「張佳凱」）加辛○○為好友，「張佳凱」並對辛○○佯稱可以加入投資平台「HISOA」投資虛擬貨幣以牟取獲利等語，致辛○○陷於錯誤，而於右列時間，將右列金額，以操作自動櫃員機之方式轉帳至「乙○○中信帳戶」內。 110年3月2日晚間8時54分許 5萬元。  書證 ①被告乙○○之中國信託帳戶客戶基本資料、存款交易明細、財金跨行存款/提款/轉帳LOG查詢、自動化交易LOG資料財金交易。 ②告訴人辛○○與詐欺集團之LINE對話紀錄截圖。 ③告訴人辛○○報案資料（桃園市政府警察局蘆竹分局南崁派出所受理詐騙帳戶通報警示簡便格式表、金融機構聯防機制通報單）。     編號 被害人  詐騙時間 詐騙方式 匯款時間 匯款金額 （新臺幣） （不含手續費） 六 丙○○ （提出告訴）  110年2月23日晚間11時6分許 「本案詐欺集團」機房成員於左列時間，透過交友軟體TINDER結識丙○○後，即對丙○○佯稱有一個賺錢的方式，可以加入數字貨幣交易系統「BlackRock」投資火幣以牟取獲利等語，致丙○○陷於錯誤，而於右列時間，將右列金額，以操作網路銀行之方式轉帳至「乙○○中信帳戶」內。 110年2月24日凌晨1時45分許 5,000元。  書證 ①告訴人丙○○報案資料（內政部警政署反詐騙諮詢專線紀錄表、新竹縣政府警察局竹北分局高鐵派出所受理詐騙帳戶通報警示簡便格式表、金融機構聯防機制通報單、受理各類案件紀錄表、受（處）理案件證明單）。 ②告訴人丙○○玉山銀行存摺影本。 ③告訴人丙○○與詐欺集團LINE對話紀錄截圖。     編號 被害人  詐騙時間 詐騙方式 匯款時間 匯款金額 （新臺幣） （不含手續費） 七 丁○○ （提出告訴）  110年2月底某日 「本案詐欺集團」機房成員於左列時間，透過交友軟體OMI暱稱「科爺」結識丁○○，並向丁○○佯稱可以加入「LHZT」投資平台購買虛擬貨幣以牟取獲利等語，致丁○○陷於錯誤，而於右列時間，將右列金額，以操作網路銀行之方式轉帳至右列帳戶內。 110年2月24日凌晨1時46分許 3,000元。  書證 ①告訴人丁○○報案資料（內政部警政署反詐騙諮詢專線紀錄表、高雄市政府警察局苓雅分局福德二路派出所受理詐騙帳戶通報警示簡便格式表、受理各類案件紀錄表、受（處）理案件證明單）。 ②告訴人丁○○之網路銀行交易明細截圖。 ③中國信託商業銀行股份有限公司110年4月15日中信銀字第110224839094178號函及函附掛失相關資料、客戶基本資料、存款交易明細、自動化交易LOG資料-財金交易。     
附件：
調解筆錄條款（本院111年度原附民移調字第93號調解筆錄） ㈠乙○○願給付庚○○新臺幣（下同）壹萬元，給付方式：自111年8月15日起，按月於每月15日給付伍仟元，直至全部清償為止，如有一期未給付，視為全部均到期，支付方式為乙○○按月匯款至庚○○帳戶內（中國信託帳戶，帳號000000000000號、戶名為庚○○）。 ㈡乙○○願給付甲○○壹拾捌萬元，給付方式：自111年9月15日起，按月於每月15日給付肆仟元，直至全部清償為止，如有一期未給付，視為全部均到期。支付方式為乙○○按月匯款至甲○○帳戶內（玉山銀行帳戶，帳號0000000000000、戶名為甲○○）。 ㈢乙○○願給付辛○○肆萬元，給付方式：自111年9月15日起，按月於每月15日給付肆仟元，直至全部清償為止，如有一期未給付，視為全部均到期，支付方式為乙○○按月匯款至辛○○帳戶內（中華郵政帳戶，帳號00000000000000號、戶名為辛○○）。